【裁判字號】    99,監,184
【裁判日期】    991231
【裁判案由】    處分受監護宣告之人不動產
【裁判全文】
臺灣臺北地方法院民事裁定               99年度監字第184號
    聲  請  人  李忠文
    相  對  人  李楊勸
上列聲請人聲請處分不動產事件，本院裁定如下：
    主      文
聲請駁回。
聲請程序費用新臺幣壹仟元由聲請人負擔。
    理      由
一、本件聲請意旨略以：聲請人李忠文為受監護宣告之人李楊勸
    之子，相對人經鈞院以98年度監宣字第27號裁定宣告為受監
    護宣告之人，並指定聲請人為相對人之監護人。今因相對人
    因高齡而患有多重性疾病，近年來狀況不穩定，需定期至醫
    院回診，聲請人乃將相對人送至財團法人台北市私立恆安老
    人養護中心，使其受較為安全妥善之醫療及照護，而聲請人
    負擔相對人於養護中心之費用，為維持相對人之醫療、看護
    ，需處分相對人繼承自其母即被繼承人林笑所遺坐落於台北
    市○○區○○路一小段0000-0000及000-0000地號，權利範
    圍144分之2之二筆土地，為此依民法第1101 條規定聲請准
    許聲請人處分上開不動產等語。
二、按監護人對於受監護人之財產，非為受監護人之利益，不得
    使用、代為或同意處分。監護人為下列行為，非經法院許可
    ，不生效力：一、代理受監護人購置或處分不動產。二、代
    理受監護人，就供其居住之建築物或其基地出租、供他人使
    用或終止租賃。民法第1101 條第1、2 項定有明文。又前揭
    規定於成年人之監護準用之，民法第1113條定有明文。次按
    因繼承、強制執行、徵收、法院之判決或其他非因法律行為
    ，於登記前已取得不動產物權者，應經登記，始得處分其物
    權。民法第759條定有明文。
三、經查，聲請人主張之事實，雖據其提出本院 98 年度監宣字
    第 27 號裁定暨確定證明書影本、戶籍謄本、醫療費用收據
    、養護中心收據、土地登記第二類謄本、被繼承人林笑之繼
    承系統表等件為證。惟上開二筆土地自被繼承人林笑死亡時
    ，已經被繼承人林笑之繼承人即相對人及被繼承人之子女取
    得，為公同共有。而聲請人請求處分上開二筆土地，由聲請
    人所提出之土地登記第二類謄本，其內容記載上開二筆土地
    登記之所有權人仍為相對人之母親即被繼承人林笑，尚未辦
    理繼承登記。則依上揭民法第759條之規定所示，相對人因
    繼承已取得之上開不動產，應經登記始得處分，故相對人於
    未辦理繼承登記前，即無從由聲請人代理李楊勸處分之餘地
    。綜上所述，本件聲請顯難認為合法，自應予以駁回。
中    華    民    國    99    年    12    月    31    日
                        家事法庭法  官  彭南元
以上正本係照原本作成。
如對本裁定抗告，須於裁定送達後10日之不變期間內，向本院提
出抗告狀，並繳納抗告費新臺幣1,000 元。
中    華    民    國    99    年    12    月    31    日
                                書記官  尹遜言

司法院資訊處製作；財團法人民間司法改革基金會備份。
